

SAIDI YOUSSEF

Étudiant en Génie Logiciel

Téléphone: +216 94 355 732

E-mail: contact.youssefsaidi@gmail.com

RÉSUMÉ

Je suis un étudiant en génie logiciel passionné et déterminé, avec une solide compréhension des concepts de programmation et une expérience pratique dans l'utilisation de différents outils de développement de logiciels. J'ai une forte capacité à résoudre des problèmes informatiques et à travailler en équipe, et je suis capable de m'adapter rapidement à de nouveaux environnements et à de nouvelles technologies.

COMPÉTENCES

Langages de Programmation:

• Java, Python, C,C++, JavaScript

Frameworks:

• ReactJS,ReactNative, Next.js, Node.js,Redux

CSS Frameworks:

TailwindCSS

Databases:

Oracle, MySQL, MongoDB

ORM Framework:

Sequelize

Middlwares:

· Kafka,Docker

LANGUES

Frensh: Niveau intermédiaire English: Niveau intermédiaire Arabic: Niveau avance

Espagnol: Niveau intermédiaire

HOBBIES

- Les jeux vidéo
- Sport
- l'apprentissage de nouvelles technologies

POUR ME CONTACTER

Linkedin:https://www.linkedin.com/in/saidi-youssef-0431671a5/

Facebook:https://www.facebook.com/youssefsaidi869/

EXPÉRIENCE PROFESSIONNELLE

Développeur Fullstack js

2020-Present "Freelancer"

2021-2022 "interubik Company"

2020-2021 "Nissed Company"

- Collaboration avec des équipes interfonctionnelles pour concevoir et développer des solutions logicielles pour les clients.
- Construire des sites Web et des applications Web adaptés aux appareils mobiles en utilisant HTML, CSS, JavaScript, ReactJS, Next.js, Node.js et TailwindCSS.

EXPÉRIENCE SOCIALE

North American Tunisian Engineers Group (NATEG)

2021-2022 "Junior Manager National Board" 2020-2021 "Junior Manager ISSATSo"

Google Club

2020-2021: "Membre"

Microsoft Club

2021-2022 : "Membre"

PROJETS

- Création de nombreux sites Web et applications Web responsive à l'aide de Mes compétences.

EDUCATION

Institut supérieur des sciences appliquées et de technologie de Sousse

2021-Present

- Ingénierie informatique (génie logiciel) 2019-2021
- Diplôme de classe préparatoire intégrée 2019-2021
- Diplôme du baccalauréat en mathématiques